【裁判字號】    97,抗,167
【裁判日期】    970131
【裁判案由】    聲請迴避
【裁判全文】
臺灣高等法院民事裁定                   97年度抗字第167號
抗  告  人  甲○
上列抗告人因與相對人國防部福利總處間損害賠償事件 (台灣台
北地方法院96年度訴更一字第18號)聲請法官迴避，對於中華民
國96年12月11日台灣台北地方法院96年度聲字第4972號裁定提起
抗告，本院裁定如下：
    主  文
抗告駁回
抗告訴訟費用新台幣壹仟元由抗告人負擔。
    理  由
一、按民事訴訟法第32條第7款所定法官曾參與該訴訟事件前審
    裁判者之迴避，係用以保障當事人審級之利益，惟如原判決
    業經上級審法院廢棄，則該判決已失其存在，為該判決之法
    官更無迴避之可言（最高法院48年台再字第5號判例參照）
    。又民事訴訟法第33條第1項第2款所謂法官有前條所定以外
    之情形，足認其執行職務有偏頗之虞者，係指法官對於訴訟
    標的有特別利害關係，或與當事人之一造有密切之交誼，或
    有其他情形客觀上足疑其為不公平之審判者而言（最高法院
    29 年抗字第56號判例參照）。
二、經查本件相對人前向原法院起訴請求抗告人及第三人雍立貿
    易股份有限公司 (下稱雍立公司)損害賠償事件 (下稱系爭
    損害賠償事件)，雖經原法院法官陳婷玉審理後，判決抗告
    人及第三人雍立公司敗訴，有原法院95年度訴字第12713 號
    民事判決可證 (見本院卷7至13頁)，惟經抗告人及第三人雍
    立公司聲明不服，提起上訴後，業經本院認原法院之訴訟程
    序有當然停止之事由而未停止，其訴訟程序有重大瑕疵，因
    判決將原判決廢棄，發回原法院，亦有本院96年度上易字第
    650號民事判決可稽 (見本院卷14、15頁)。原法院95年度訴
    字第12713號民事判決既經本院廢棄而不存在，則系爭損害
    賠償事件經本院發回原法院後，仍分由原法院法官陳婷玉審
    理，揆諸首揭說明，即與民事訴訟法第32條第7款所定之迴
    避事由不符。又原法院法官陳婷玉於上開發回後再次受理系
    爭損害賠償事件，既不構成法定迴避事由，已如上述，自亦
    難僅憑其於上開發回前曾經受理系爭損害賠償事件之事實，
    遽認其有執行職務偏頗之虞。從而，原裁定駁回抗告人所為
    法官迴避之聲請，並無違誤，抗告意旨仍執前詞指摘原裁定
    不當，聲明廢棄，為無理由，應予駁回。
三、據上論結，本件抗告為無理由，依民事訴訟法第495條之1第
    1項、第449條第1項、第95條、第78條，裁定如主文。
中    華    民    國    97    年     1    月    31    日
                    民事第六庭
                        審判長法  官  林鄉誠
                              法  官  楊豐卿
                              法  官  許紋華
正本係照原本作成。
不得抗告。
中    華    民    國    97    年     1    月    31    日
                              書記官  潘大鵬


司法院資訊處製作；財團法人民間司法改革基金會備份。
